【裁判字號】    92,易,2140
【裁判日期】    921104
【裁判案由】    違反電子遊戲場業管理條例
【裁判全文】
臺灣臺中地方法院刑事判決                        九十二年度易字第二一四號
    公  訴  人  臺灣臺中地方法院檢察署檢察官
    被      告  丙○○  男  五.
                甲○○  女  二.
                丁○○  男  二.
右列被告等因違反電子遊戲場業管理條例等案件，經檢察官提起公訴（九十二年度偵
字第四九九三、一一八八八、一二七七○號），本院判決如左：
    主  文
丙○○、甲○○、丁○○共同違反未依電子遊戲場業管理條例規定辦理營利事業登記
，不得經營電子遊戲場業之規定，丙○○處有期徒刑參月，甲○○、丁○○各處有期
徒刑貳月，如易科罰金，均以參佰元折算壹日。
扣案之賭博性電子遊戲機大舞台壹台沒收。
    事  實
一、丙○○、丁○○分別為臺中縣梧棲鎮○○路○段三五一號「來來撞球場」之負責
    人及店員，其二人與甲○○均明知未依電子遊戲場業管理條例規定，辦理營利事
    業登記者，不得經營電子遊戲場業，竟未依該條例規定辦理營利事業登記，即共
    同基於賭博之概括犯意，自民國九十二年一月二十三日起，由甲○○提供其所有
    之賭博性電子遊戲機大舞台一台，擺設在「來來撞球場」該公眾得出入之場所，
    供不特定之人賭博財物。凡參與賭博之人，均由丁○○以新台幣（下同）一百元
    開一百分之比率為賭客開分，賭客依電子遊戲機螢幕顯示步驟操作、下注，如有
    押中者，即可依電子遊戲機所顯示之分數，以一分兌換現金一元或抵用撞球消費
    金額；如未押中，則所押注之金額，均歸丙○○贏取。嗣於九十二年一月二十六
    日凌晨三時五十分許，在上址為警當場查獲，並扣得上開賭博性電子遊戲機大舞
    台一台。
二、案經臺中縣警察局清水分局報告臺灣臺中地方法院檢察署檢察官（丁○○部分）
    及該署檢察官自動檢舉（丙○○、甲○○部分）偵查起訴。
    理  由
一、訊據被告丙○○、甲○○、丁○○固承認於右揭時地，為警查獲甲○○所有之電
    子遊戲機台大舞台一台之事實，然均矢口否認有何違反電子遊戲場業管理條例及
    賭博等犯行，被告丙○○辯稱：警察查獲的機台是甲○○放在上址寄賣的，有插
    電讓客人試玩，但沒有用現金開分，也沒有用分數換現金，警察查獲當天該機台
    原本沒有插電，是警察叫丁○○插電云云；被告甲○○辯稱：伊係看報紙以一萬
    二千元之代價買來該機台，因為與伊想像中之跳舞機不同，所以放在丙○○處，
    欲以二萬元之價格寄賣，伊僅同意插電讓客人試玩，但沒有用現金開分或用分數
    換現金，而且伊之前曾因將同一機台放在他處寄賣而為警查獲，該案件業經檢察
    官為不起訴處分云云；被告丁○○則以：該機台是甲○○放在「來來撞球場」寄
    賣，這台遊戲機有插電讓客人玩，沒有用現金開分，也沒有用分數兌換現金，查
    獲當天是警察要求伊插電云云置辯。
二、經查：
  (一)被告三人右揭犯罪事實，業據被告丁○○於九十二年一月二十六日警詢時自白：
    「（警方查獲時，該遊戲機台有無插電營業？）有插電，有營業」、「（該機台
    ：：玩法為何？）…採開分法，一百元開一百分（一比一），我替客人兌換過兩
    次，一分兌換一元。其玩法由客人依自行喜好自行押注，沒有限制。如有押中便
    可得到倍數之分數」、「（所中之分數可否兌換獎金或獎品？）可以換金錢，一
    分兌換新台幣一元，或抵換撞球金額」等語，被告丁○○並於偵訊時供稱：警訊
    筆錄內容實在，有依照伊意思記載，伊係受僱於丙○○，該大舞台機台是甲○○
    所有，伊負責開分等語明確，且有查獲現場照片二幀在卷可稽，復有賭博性電子
    遊戲機台大舞台一台扣案可資佐證。
  (二)雖被告丁○○事後於本院審理時翻異前詞，並與被告丙○○、甲○○同執前詞為
    辯，然在受訊問者前後所為陳述不一致之情形，原則上因接近案發時點記憶較深
    刻清晰，且較少外力介入干涉及利害關係考量，所為之陳述當較事後翻異之詞為
    可採，此即所謂「案重初供原則」。本件被告丁○○於九十二年一月二十六日為
    警查獲當日已明確供述扣案電子遊戲機乃被告甲○○所有，提供予被告丙○○擺
    放在「來來撞球場」，供不特定人賭玩，其本身負責開分、兌分之工作等語，更
    於偵訊時再次確認其警詢時所言屬實，則被告丁○○於本院審理時，在未爭執其
    警、偵訊自白非出於任意性之情形下，遽然翻異前供，改稱：扣案機台是甲○○
    所有放在上址寄賣，僅供人試玩云云，顯屬附和被告丙○○、甲○○之詞。又被
    告甲○○於偵訊時自述：伊是看報紙，以一萬二千元購買該機台，伊不知道出賣
    人是誰，也不清楚機台是新是舊等語，惟參以扣案電子遊戲機既然價值非淺，一
    般人於物品交付之初，無不仔細檢查機台新舊及有無瑕疵，並要求出賣人留下聯
    絡方式，避免日後機台故障，無處求償，豈有可能完全不知出賣人之姓名、聯絡
    方式及所購買機台新舊程度。另營業用大型電子遊戲機之銷售有其專門管道，如
    非經營電子遊戲場之業者，一般民眾鮮少購買。而本件查獲地點為「來來撞球場
    」，乃供人娛樂之場所，並非銷售物品之場所，被告甲○○為何將電子遊戲機寄
    在該處託賣，被告丙○○、甲○○、丁○○對此諸多疑點均未能提出合理解釋，
    亦未能提供任何證據佐證其等說詞，則其三人所辯自非可採。
  (三)經本院依職權調閱被告甲○○之前案不起訴處分書，顯示被告甲○○前案係於九
    十一年二月九日至同年月二十六日間，提供娛樂性電子遊戲機小瑪琍一台，擺放
    在臺中縣大雅鄉○○路一六八號莊元政所經營之潮州牛肉麵店，而為警查獲，該
    案件經檢察官偵查結果，認為被告甲○○犯罪嫌疑不足，因此於九十一年五月二
    十二日，以九十一年度偵字第三九一七號為不起訴處分確定，有該不起訴處分書
    附卷可參。被告甲○○前案涉嫌犯罪之時間、地點及所提供之電子遊戲機種類、
    名稱，與其本案遭起訴者均不相同，二者顯非同一案件，故其前案雖經檢察官為
    不起訴處分確定，亦與本案無關。
  (四)綜上所述，被告三人所辯應屬事後卸責之詞，不足為採。本件事證明確，其等犯
    行堪以認定。
三、核被告三人所為，均係犯刑法第二百六十六條第一項前段之在公眾得出入場所賭
    博財物罪及違反電子遊戲場業管理條例第十五條規定，應依同條例第二十二條規
    定論處。又電子遊戲場業管理條例第二十二條之罪，乃因身分而成立之罪，其共
    同實施或教唆幫助者，雖無此項身分，依刑法第三十一條第一項規定，仍以共犯
    論。因此，被告甲○○、丁○○雖非「來來撞球場」之經營者，然其二人與被告
    丙○○間，有犯意聯絡及行為分擔，均為共同正犯。被告三人先後多次在公眾得
    出入之場所賭博財物犯行，時間緊接，犯罪構成要件相同，顯係基於概括犯意為
    之，應依連續犯之規定論以一罪，並各加重其刑。另電子遊戲場業管理條例第十
    五條規定所謂「不得經營電子遊戲場『業』」，係指「業務」而言，本即具有反
    覆同種類實施之性質，應屬實質上一罪，而無庸論以連續犯。被告三人所犯右揭
    二罪，有手段、目的之牽連關係，應依刑法第五十五條規定，從情節較重之電子
    遊戲場業管理條例第二十二條規定處斷。公訴意旨雖漏未就被告甲○○、丁○○
    前開違反電子遊戲場業管理條例犯行提起公訴，並漏未論述被告三人就該部分犯
    罪為共同正犯關係，然此部分與其二人業據起訴經判決有罪之賭博犯行，有牽連
    犯之裁判上一罪關係，為起訴效力所及，且經公訴檢察官當庭補充論告，本院自
    得併予審理，附此敘明。爰審酌被告三人在公眾得出入之場所擺設賭博性電子遊
    戲機供人賭博財物，其等行為妨害社會秩序，事後猶飾詞圖卸，對於己身違法行
    為欠缺悔過之具體表現，犯罪後態度不佳，惟其等所擺設之數量僅有一台，犯罪
    所生損害尚屬輕微等一切情狀，分別量處如主文所示之刑，並均諭知易科罰金之
    折算標準。檢察官雖以被告丁○○並無前科，其犯罪情節輕微，犯後坦承犯行，
    態度良好，深具悔意為由，請求予以宣告緩刑，然查被告丁○○前於八十八、八
    十九年間，因賭博（與被告丙○○之妻劉廖淑敏共同擺設賭博性電子遊戲機）案
    件，經檢察官聲請簡易判決處刑，由本院以八十九年度沙簡字第一三七號判處罰
    金四千元確定，有上開刑事簡易判決及聲請簡易判決處刑書附卷可憑，並非無前
    科，且其於本院審理時，翻異前供，矢口否認犯行，難認其態度良好，具有悔意
    ，自不宜宣告緩刑，併予敘明。扣案賭博性電子遊戲機大舞台一台，屬於當場賭
    博之器具，不問屬於犯人與否，應依刑法第二百六十六條第二項規定宣告沒收。
據上論斷，應依刑事訴訟法第二百九十九條第一項前段，電子遊戲場業管理條例第二
十二條，刑法第十一條前段、第二十八條、第二百六十六條第一項前段、第五十五條
、第四十一條第一項前段、第二百六十六條第二項，罰金罰鍰提高標準條例第一條前
段、第二條，判決如主文。
本案經檢察官乙○○到庭執行職務。
中      華      民      國      九十二      年    十  一    月    四    日
                                臺灣臺中地方法院刑事第四庭
                                    審判長法  官  張  靜  琪
                                          法  官  賴  妙  雲
                                          法  官  羅  智  文
右正本證明與原本無異。
如不服本判決，應於判決送達後十日內向本院提出上訴狀，上訴於臺灣高等法院臺中
分院( 須附繕本 )。
                                          書記官
中      華      民      國      九十二      年    十  一    月    六    日
附錄論罪科刑法條
刑法第二百六十六條第一項前段
在公共場所或公眾得出入之場所賭博財物者，處一千元以下罰金。
電子遊戲場業管理條例第十五條
未依本條例規定辦理營利事業登記者，不得經營電子遊戲場業。
電子遊戲場業管理條例第二十二條
違反第十五條規定者，處行為人一年以下有期徒刑、拘役或科或併科新台幣五十萬元
以上二百五十萬元以下罰金。


司法院資訊處製作；財團法人民間司法改革基金會備份。
